---
title: "Madrid House Price"
author: "Sergio Fernández, Miguel Ocón, Enrique Roa"
date: "`r format(Sys.Date(), '%d de %B de %Y')`"
output:
  html_document:
    code_folding: hide
    theme: flatly
    number_sections: yes
    toc: yes
    toc_depth: 2
    toc_float: yes
---

```{r setup, include=FALSE}
knitr::opts_chunk$set(
	echo = TRUE,
	include = TRUE,
	warning = FALSE,
	message = FALSE,
	fig.align = "center",
	fig.height=10,
	fig.width=15,
	out.width = "90%"
)
```

\

<img src="/home/sergio/MÁSTER EN DATA SCIENCE/R - Projects/Madrid-House-Price/Gran_Vía_(Madrid)_1.jpg" alt="Texto alternativo para la imagen" width="ancho" height="alto" />

\

```{r}
library(dplyr)
library(tidyr)
library(knitr)
library(readr)
library(ggplot2)
library(cowplot)
library(GGally)
library(kableExtra)
library(plotrix)
library(ggcorrplot)
library(fBasics)
library(gridExtra)
library(caret)
library(makedummies)
library(scales)
library(leaps)
library(ggfortify)
library(AppliedPredictiveModeling)
library(MASS)
```

\

# Introducción y definición de objetivos

El análisis de datos en el mercado inmobiliario es algo muy común y que lleva muchísimos años  desarrollandose. Con el objetivo primordial de predecir que aspectos y variables influyen principalmente en el precio de las viviendas, hemos seleccionado un dataset  ([kaggle - Madrid House Price](https://www.kaggle.com/datasets/kevsde/madrid-house-price)) con datos de viviendas en diversos barrios de la capital española.

El dataset contiene información que describen características como el precio, el tamaño, el número de habitaciones... y demás información que permite a los inversores y otros interesados obtener una idea de los precios de las viviendas.

\

# Análisis exploratorio inicial

## Lectura y preparación de los datos

```{r}
mhp <- read_csv("house_price_madrid_14_08_2022.csv")
```

```{r}
head(mhp, 10) %>%
  kbl() %>%
  kable_material(c("striped", "hover")) %>%
  scroll_box(width = "100%", height = "350px")
```

```{r}
summary(mhp)
```

```{r include = FALSE}
str(mhp) 
```


El dataset contiene **15.975 observaciones** (correspondientes a cada vivienda) y **9 variables** (de las cuales son **6 cualitativas** y **3 cuantitativas**, dos de carácter continuo y una discreta).

Respecto a los datos faltantes (NA), el dataset original no tenía ninguno. Sin embargo si tiene datos que combiene atípicos que combiene analizar y si es preciso armonizar con el resto del dataset.

A continuación, la descripción de cada una de las variables:

  - **price**: precio\
  - **house_type**: tipo de vivienda (hace referencia a la planta del piso, a la altura)\
  - **house_type_2**: tipo de vivienda 2 (hace referencia a si es exterior o interior)\
  - **rooms**: habitaciones\
  - **m2**: metros cuadrados\
  - **elevator**: ascensor\
  - **garage**: garaje\
  - **neighborhood**: barrio de Madrid\
  - **district**: distrito de Madrid\

## Tratamiento de datos faltantes

No hacemos tratamiento de datos faltantes.

## Armonización de datos atípicos

```{r}

```


## División del dataset

Dividimos el dataset en 70/30.

```{r}
set.seed(123)
particion <- createDataPartition(mhp$district, p = 0.7, list = FALSE)

mhp_train <- mhp[particion, ]
mhp_test <- mhp[-particion, ]
```

\

# Análisis de variables cualitativas

Una vez preparado el dataset comenzamos con el análisis de las variables cualitativas.

```{r}

```


\

# Análisis de variables cuantitativas

Pasamos a analizar las variables cuantitativas.

```{r}

```


\

# Análisis multivariante



\

# Transformación de variables



\

# Modelo de regresión lineal



\

# Conclusiones



\
\
\

# Aprendizaje no supervisado



\

# Técnicas de reducción de la dimensión



\

# Aprendizaje supervisado

## GLM

\

## KNN

\

## Decision Trees

\

## Random Forest

\

## SVM

\

# Ajuste de hiperparámetros del modelo



\

# Evaluación y comparación de modelos



\

# Elección punto de corte



\

# Redes Bayasianas y/o GAM